---
title: "Snippet Cheatsheet"
author: Juan A. Arias
output: 
  github_document:
    toc: true
    toc_depth: 3
editor_options: 
  markdown: 
    wrap: 72
---

# Introducción al Cheatsheet

Este documento contiene una **colección de snippets útiles para
RStudio**, organizados por temas. Los snippets están categorizados para
facilitar su uso y comprensión. Las categorías incluidas son:

-   **Inicio de Scripts**: Plantillas y preámbulos que establecen la
    estructura básica y la configuración inicial de un script.
-   **Organización de Código**: Esqueletos de funciones y estructuras de
    control.
-   **Estructuras de Control**: Plantillas para bucles, condicionales y
    otras estructuras de control comúnmente usadas en R.
-   **Acciones Rápidas**: Snippets para tareas repetitivas y comunes que
    pueden ser automatizadas para ahorrar tiempo.

Para un **inicio fresco en un nuevo entorno de RStudio, se recomienda
utilizar el archivo `lista-de-snippets.r` que acompaña a este
documento** .RMD para hacer un copy-paste completo y rápido de todos los
snippets.

## Inicio de Scripts {#inicio-de-scripts}

### *preambulo*

```{r echo=TRUE, eval=FALSE}

snippet preambulo
	############################## ################### ############## ### 
	##
	## Script name: 
	##
	## Purpose of script: 
	## 
	##
	## Date Created: YYYY-MM-DD
	##
	## Author: Juan A. Arias (M.Sc.)
	## Email: juanantonio.arias.lopez@usc.es
	## Webpage: https://juan-arias.xyz
	##   
	############################## ################### ############## ### 

```

## Organización de Código

### *esqueleto*

```{r echo=TRUE, eval=FALSE}

snippet esqueleto
	####
	# 1) SECCIÓN 1  ---- 
	####
	
	# Descripción de la sección 1: Explicación de lo que se hará en esta sección.
	
	#* Tarea 1 ----
	
	# Aquí irá el código para la Tarea 1
	

	#* Tarea 2 ----
	
	# Aquí irá el código para la Tarea 2
	

	#* Tarea 3 ----
	
	# Aquí irá el código para la Tarea 3
	

	####  
	# 2) SECCIÓN 2 ----------
	####
	
	# Descripción de la sección 2: Explicación de lo que se hará en esta sección.
	
	#* Tarea 1 ----
	
	# Aquí irá el código para la Tarea 1
	

	#* Tarea 2 ----
	
	# Aquí irá el código para la Tarea 2
	

	#* Tarea 3 ----
	
	# Aquí irá el código para la Tarea 3
	

	####
	# 3) SECCIÓN 3 ----------
	####
	
	# Descripción de la sección 3: Explicación de lo que se hará en esta sección.
	
	#* Tarea 1 ----
	
	# Aquí irá el código para la Tarea 1
	

	#* Tarea 2 ----
	
	# Aquí irá el código para la Tarea 2
	

	#* Tarea 3 ----
	
	# Aquí irá el código para la Tarea 3
	

```



## Estructuras de Control



## Acciones Rápidas
